【裁判字號】    90,上易,235
【裁判日期】    891124
【裁判案由】    違反槍彈藥刀械管制條例
【裁判全文】
臺灣高等法院高雄分院刑事判決                      九十年度上易字第二三五號
    上  訴  人
    即  被  告  甲○○
右上訴人因違反槍砲彈藥刀械管制條例案件，不服臺灣高雄地方法院八十九年度易字
第四三二七號，中華民國八十九年十一月二十四日第一審判決（起訴案號：臺灣高雄
地方法院檢察署八十九年度偵字第一一二一九號），提起上訴，本院判決如左：
    主  文
上訴駁回。
    事  實
甲○○於民國八十九年五月十六日下午二時許，至高雄市鼓山區○○○路一四五巷十
二弄十三號蘇榮吉住處施用毒品（業經檢察官聲請觀察勒戒、強制戒治），並在該處
未經許可而持有具殺傷力之武士刀一把，嗣於同日下午五時二十五分許，經警持搜索
票至該處搜索當場查獲，並扣得前開武士刀乙把。案經高雄市政府警察局小港分局報
請臺灣高雄地方法院檢察署檢察官偵查起訴。
    理  由
一、訊據被告甲○○矢口否認右揭犯行，辯稱：伊前往蘇榮吉家中施用毒品，因看見
  該把武士刀，而一時拿在手中把玩，正好被執行搜索的員警查獲，才被誤認為持
    有武士刀，伊未持有，且亦不知道該把武士刀屬何人所有云云。惟查，前開武士
    刀於警方查獲過程，原由坐於床上之被告持於手中把玩，見警方進入後，立即將
    該武士刀藏放於屋內衣櫥與牆壁間夾縫，而警方進入房間之前，因門未合上，由
    門縫即可看到被告正在武士刀刀柄上纏繞繩子等情，業據證人即前往執行搜索勤
    務之員警張菁中、馮文昇證述明確（原審八十九年十一月十日訊問筆錄參照），
    並有職務報告書一份附卷可佐，而警員所製作之上開職務報告書內，即詳載「詢
    問屋主（即出租之所有人）周金簪，周金簪稱蘇榮吉從本年五月十六日後至今皆
    未返回其住處」等語，而系爭查獲處所之租住人蘇榮吉迭於偵審中否認其係該刀
    械所有人或藏放人，並稱系爭住處出入之人員複雜，伊已相當時日未居該處（稱
    其係八十九年二月間即搬走）等意旨，其何時未住居租住處一節，固與房東周金
    簪所述有所出入，但可肯定者，案發前，蘇榮吉已有多日未回該屋，本件案發時
    ，蘇榮吉亦確非在場一同被查獲，則被告如何未有主人在場，竟擅自進入他人住
    屋之內？其進入該處所之原因固稱「找一名綽號『發仔』談遺失機車之事，找不
    到『發仔』，伊就在裡面等候」，然依被告所述遺失機車一節，經原審法院調閱
    車輛協尋電腦輸入單明載八十九年五月十五日報失竊，則既已報失竊，有何證據
    足認失竊與蘇榮吉或其兄「發仔」有何干係，是被告所稱進入該屋目的係尋找失
    竊機車已難令人置信，又衡諸常情，違禁刀械持有人或所有人，常將此類違禁器
    物藏放於隱密處所，若非熟識之人，豈能輕易發覺取出把玩？況依被告所稱伊僅
    係偶發進入上開處所，輕易得知狹小夾縫間藏有武士刀？而被告若僅屬短暫前來
    做客之人，既自隱密處取出他人所藏放之刀械，竟擅自在他人所有物品之刀柄上
    纏繞繩子，實與社會上一般所認知，短暫性把玩他人物品之常情不合，是其辯詞
    ，已與常理有違，應無可採；此外復有現場照片八張及上開武士刀一把附卷暨扣
    案可資佐證，堪認定被告對該武士刀，事實上應有實際上之支配管領力而屬未經
    許可持有具殺傷力刀械之行為。又槍砲彈藥刀械管制條例第十四條第三項未經許
    可持有刀械罪，只需有持有之行為即成立該罪，並不以有所有權為必要，自難以
    無所有權為由脫免刑責。從而，本件事證已明，被告犯行堪以認定。
二、核被告所為，係犯槍砲彈藥刀械管制條例第十四條第三項未經許可持有刀械罪。
    被告上犯罪事證既明，原審法院乃依槍砲彈藥刀械管制條例第十四條第三項，刑
    法第十一條前段、第四十一條、第三十八條第一項第一款，罰金罰鍰提高標準條
    例第二條，判處被告拘役五十日，並諭知以三百元折算一日之易科罰金折算標準
    ，又敘明前開武士刀為違禁物，應予沒收等情，認事用法，均無違誤，量刑亦屬
    妥適，上訴意旨否認犯罪，空言指摘原判決不當，非有理由，應予駁回。
據上論結，應依刑事訴訟法第三百六十八條，判決如主文。
本案經檢察官董明正到庭執行職務。
中    華    民    國         九十       年      二      月    二十七    日
                              臺灣高等法院高雄分院刑事第八庭
                                  審判長法官  郭雅美
                                        法官  莊飛宗
                                        法官  洪兆隆
右正本證明與原本無異。
不得上訴。
                                      書記官  葉淑華
中    華    民    國         九十       年      三      月      五      日
附錄本判決論罪科刑法條：
槍砲彈藥刀械管制條例第十四條第三項：
未經許可，持有或意圖販賣而陳列刀械者，處一年以下有期徒刑、拘役或新臺幣五十
萬元以下罰金。
                                                                      Ｈ


司法院資訊處製作；財團法人民間司法改革基金會備份。
